【裁判字號】    98,毒抗,52
【裁判日期】    980217
【裁判案由】    毒品危害防制條例
【裁判全文】
臺灣高等法院刑事裁定                  98年度毒抗字第52號
抗  告  人  甲○○
                    國民
                    （現於臺灣桃園看守執行觀察勒戒中）
上列抗告人因毒品危害防制條例案件，不服臺灣桃園地方法院中
華民國98年1月13日強制戒治裁定（98年度毒聲字第47號），提
起抗告，本院裁定如下：
    主  文
抗告駁回。
    理  由
一、抗告意旨略以：抗告人即被告甲○○因妻子離家出走，留下
    兩名子女（一男一女，男12歲就讀國小五年級，女8歲就讀
    國小二年級）讓抗告人獨自扶養迄今，抗告人自入所服刑後
    ，家中兒女及抗告人高齡已達80歲以上之年邁雙親均僅能依
    靠每月新台幣（下同）3,000元之老人津貼維持生計。又抗
    告人自入所後嚴守所規，並無違規情事，且抗告人已看過三
    次心理醫生。爰請求審酌上情，撤銷抗告人強治戒治之裁定
    等語。
二、按犯毒品危害防制條例第十條之罪者，檢察官應聲請法院裁
    定，令被告入勒戒處所觀察、勒戒，其期間不得逾二月；觀
    察、勒戒後，檢察官依據勒戒處所之陳報，認受觀察、勒戒
    人無繼續施用毒品傾向者，應即釋放，並為不起訴之處分；
    認受觀察、勒戒人有繼續施用毒品傾向者，檢察官應聲請法
    院裁定令入戒治處所強制戒治，其期間為六個月以上，至無
    繼續強制戒治之必要為止；但最長不得逾一年。毒品危害防
    制條例第20條第1項、第2項定有明文。
三、經查：
  (一)抗告人因施用第二級毒品，經原審法院以97年度毒聲字第45
    5 號裁定令抗告人入臺灣桃園看守所附設勒戒處所執行觀察
    、勒戒後，經認定有繼續施用毒品之傾向，由檢察官聲請原
    審法院裁定令入戒治處所施以強制戒治。原審法院依前揭規
    定裁定抗告人令入戒治處所施以強制戒治，其期間為六個月
    以上，至無繼續強制戒治之必要為止，但最長不得逾一年，
    經核並無不合。
  (二)抗告人於執行觀察、勒戒期間，由臺灣桃園看守所附設勒戒
    處所之醫師評定，認其毒品犯罪相關司法紀錄有 1筆，其他
    犯罪相關紀錄有 7筆，在人格特質項目評定為24分；又其可
    能有戒斷症狀，使用第二級毒品期間超過一年，且情緒及態
    度略差，在臨床徵候部分評定為35分；及其社會功能不良，
    支持系統與未家人聯絡，在環境相關因素部分評定為 7分，
    合計總分達66分，因而判定抗告人有繼續施用毒品傾向，此
    有臺灣桃園看守所附設勒戒處所於97年12月22日出具之有無
    繼續施用毒品傾向證明書、有無繼續施用毒品傾向評估標準
    紀錄表各1紙在卷可稽（附於臺灣桃園地方法院檢察署97 年
    度毒偵字第531 號偵查卷）。審酌上開評估標準紀錄表所記
    載之評分，係該所相關專業知識經驗人士，在抗告人觀察、
    勒戒期間，依其本職學能在各該具體項目，就個案之臨床實
    務及相關事證，一一評估後所為之綜合判斷，自得憑以判斷
    抗告人有無繼續施用毒品傾向之證明。抗告意旨僅以其家中
    兩名子女及年邁雙親每月僅能依3,000 元之老人津貼維持家
    計及其入所後嚴守所規，並無違規情事，且其已看過三次心
    理醫生等個人因素云云，提起抗告，請求撤銷強治戒治之裁
    定，自屬無據。從而原審准檢察官之聲請，裁定抗告人應令
    入戒治處所執行強制戒治，至無繼續強制戒治之必要為止，
    與法並無不合。本件抗告為無理由，應予駁回。
四、據上論斷，應依刑事訴訟法第412條，裁定如主文。
中    華    民    國    98    年    2     月    17    日
                  刑事第七庭  審判長法  官  陳晴教
                                    法  官  楊智勝
                                    法  官  游紅桃
以上正本證明與原本無異。
不得再抗告。
                                    書記官  戴伯勳
中    華    民    國    98    年    2     月    17    日


司法院資訊處製作；財團法人民間司法改革基金會備份。
